臺灣臺北地方法院交通事件裁定　　　　 94年度交聲字第549號
　　異議人即
　　受處分人　甲○○
上列受處分人因違反道路交通管理處罰條例案件，對於交通部公
路總局臺北區監理所於中華民國94年5月12日所為之北監自裁字
裁40-AI0000000號裁決，聲明異議，本院裁定如下：
    主  文
異議駁回。
    理  由
一、按禁止臨時停車線為紅色實線，用以指示禁止臨時停車路段
    ，道路交通標誌標線號誌設置規則第169條第1項、第2項定
    有明文。又設有禁止臨時停車標誌、標線處所不得臨時停車
    ，而禁止臨時停車處所不得停車，道路交通安全規則第111
    條第1項第3款及第112條第1項第1款亦定有明文。而汽車駕
    駛人在禁止臨時停車處所停車者，處新臺幣（下同）六百元
    以上一千二百元以下罰鍰，道路交通管理處罰條例第56條第
    1項第1款亦有明文。次按，汽車駕駛人有違規停車而駕駛人
    不在場之情形，當場不能掣單舉發者，得對汽車所有人逕行
    舉發處罰；逕行舉發違反道路交通管理事件，經汽車所有人
    依通知單之應到案日期前到案，並告知違規駕駛人姓名、身
    分證統一編號及住址者，處罰機關應即另行通知違規駕駛人
    到案依法處理；逾應到案日期或雖於期限內申訴，惟未告知
    實際駕駛人，處罰機關應依道路交通管理處罰條例第85條第
    3項規定處罰該汽車所有人；又違反道路交通管理事件行為人
    ，未依規定自動繳納罰鍰，或未依規定到案聽候裁決，處罰
    機關應於二個月內依標準表逕行裁決之，道路交通管理處罰
    條例第7條之2、違反道路交通管理事件統一裁罰基準及處理
    細則第24條及第44條第1項分別定有明文。是行為人如係駕
    駛小型車在劃設紅色實線表示禁止臨時停車路段違規停車而
    為警舉發，未於舉發通知單上所載之應到案日期前到案聽候
    裁決，經處罰機關調查後仍認定其有上開違規行為而逕行裁
    決處罰者，依違反道路交通管理事件統一裁罰基準及處理細
    則第44條第1項及違反道路交通管理事件統一裁罰基準表（
    以下稱基準表）之規定，應對該違規停車之行為人處以一千
    二百元之罰鍰。
二、本件異議人即受處分人甲○○於民國90年10月30日15時11分
    許，將其所有之車號為BK-1635號自用小客車，停放在臺北
    市○○街巷之劃設有紅色實線表示禁止臨時停車路段之道路
    上，因駕駛人不在場，而由臺北市政府警察局信義分局交通
    隊員警以拍照之方式採證，並以受處分人有前揭違反道路交
    通管理處罰條例第56條第1項第1款規定之行為掣單舉發，並
    將前開舉發通知單送達於受處分人，嗣受處分人未於舉發通
    知單所載應到案日期（即90年12月12日）前到案聽候裁決，
    案經原處分機關即交通部公路總局臺北區監理所函請舉發單
    位即臺北市政府警察局信義分局調查，因認受處分人確有前
    開違規行為，原處分機關乃以「在禁止臨時停車處所停車」
    之違規事實，並依道路交通管理處罰條例第56條第1項第1款
    、違反道路交通管理事件統一裁罰基準及處理細則第44條第
    1項及上開基準表之規定，於應到案日期後二個月（即94年5
    月12日）逕行裁處受處分人罰鍰一千二百元等事實，此有臺
    北市政府警察局信義分局94年6月17日北市警信分交字第094
    31971100號函及所檢附之違規資料列印、汽車車籍查詢、違
    規查詢報表、交通部公路總局臺北區○○○○○道路交通管
    理事件之北監自裁字裁40-AI0000000號裁決書及上開裁決書
    之掛號郵件收件回執等影本在卷可稽。
三、受處分人於所提出之聲明異議狀內所載之異議意旨矢口否認
    有何違反道路交通管理處罰條例規定之行為，辯稱：其所有
    之上開車輛業經合法程序辦理報廢，所有罰單均已繳清云云
    。經查：受處分人所有之上開車輛業於90年11月12日辦理車
    輛報廢並收回牌照之事實，業據受處分人自承在卷，並有前
    開車輛之汽車車籍查詢資料在卷可參；又依前開裁決書所載
    內容，本件違規時間為90年10月30日15時11分許，顯係於車
    輛報廢前所舉發之違規行為，而本件違規係於90年11月13日
    始建檔列管，亦有違規查詢報表附卷可參，且受處分人迄今
    亦未能提供繳清本件罰鍰之證明單據，足見受處分人上開所
    辯，顯與事實不符，不足採信。本件事證明確，受處分人前
    開違規行為，堪以認定。
四、綜上所述，受處分人確有於前揭時間將其所駕駛之上開車輛
    停放於前述劃設有紅色實線表示禁止臨時停車路段道路之行
    為，自屬違反道路交通管理處罰條例第56條第1項第1款之規
    定，而受處分人未於舉發通知單上所載應到案日期（即90年
    12月12日）前到案聽候裁決，經原處分機關依規定於應到案
    日期後二個月（即94年5月12日）逕行裁處，是原處分機關
    依道路交通管理處罰條例第56條第1項第1款、違反道路交通
    管理事件統一裁罰基準及處理細則第44條第1項及前揭基準
    表之規定裁處受處分人罰鍰一千二百元，經核並無違誤。本
    件受處分人猶執前詞，指摘原處分不當，自無理由，應予駁
    回。
據上論斷，應依道路交通案件處理辦法第19條，裁定如主文。
中　　華　　民　　國　　94　　年　　7　　月　　11　　日
                  臺灣臺北地方法院交通法庭
                        法  官  黃雅君
上正本證明與原本無異。
如不服本裁定，應於裁定送達後5日內向本院提出抗告狀。
                        書記官  陳麗津
中　　華　　民　　國　　94　　年　　7 　　月　　11　　日
